【裁判字號】    90,交聲,127
【裁判日期】    900430
【裁判案由】    交管條例聲異
【裁判全文】
臺灣板橋地方法院交通事件裁定                      九十年度交聲字第一二七號
    原處分機關  交通部公路局臺北區監理所
    異  議  人
    即受處分人  甲○○
右列異議人即受處分人因違反道路交通管理處罰條例案件，對於交通部公路局臺北區
監理所八十九年十二月二十日所為之處分（原處分案號：北監五字第裁四○－Ｚ00
000000號），聲明異議，本院裁定如左：
    主  文
原處分撤銷。
甲○○汽車行駛於高速公路，而不遵管制之規定者，處罰鍰新臺幣仟元，並予記違
規點數壹點。
    理  由
一、聲明異議意旨詳如聲明異議狀所載（如附件）。
二、原處分機關係以異議人即受處分人甲○○，於民國八十九年十月二十七日上午十
    時十一分許，駕駛車號Ｚ二－五七二一號自用小貨車，行經國道五號高速公路南
    下二公里處石碇隧道內時，未依規定使用燈光，違反道路交通管理處罰條例規定
    ，經內政部警政署國道公路警察局第六警察隊當場舉發移送裁決，依道路交通管
    理處罰條例第三十三條規定，裁處罰鍰新臺幣三千元。
三、按汽車行駛高速公路，不得行經隧道未使用燈光；又汽車行駛於高速公路或設站
    管制之道路，而不遵管制之規定者，處汽車駕駛人新臺幣三千元以上六千元以下
    罰鍰；又汽車駕駛人有第三十三條情形者，除依原條款處罰鍰外，並予記違規點
    數一點，高速公路交通管制規則第九條第一項第十三款、道路交通管理處罰條例
    第三十三條第一項、第六十三條第一項第一款分別定有明文。查本件異議人右揭
    違規事實，業經舉發警察機關函陳屬實，有內政部警政署國道公路警察局第六警
    察隊八十九年十一月二十七日（八九）公警國六刑字第一七一五二號函在卷可稽
    。異議人雖具狀辯稱：伊當時依規定行車，並無舉發違規行為云云，惟其違規情
    節業據舉發警察單位函陳：該車於右揭舉發違規時地石碇隧道內，經執勤員警目
    睹該車於設有雙白實線處任意變換車道（此部分違規行為另經裁決，並經受處分
    人聲明異議後，已由本院以九十年度交聲字第一二八號裁定「原處分撤銷。甲○
    ○汽車行駛於高速公路，而不遵管制之規定者，處新臺幣三千元，並記違規點數
    一點。」在案），且未依規定使用燈光（未開啟車燈），當時隧道內燈光照明良
    好，警車位於該車後方，違規過程均在執勤員警監視中，確認係該車違規後，始
    開啟警示燈，依法攔停稽查，當場告知違規事實，依法舉發等語明確，而異議人
    空言否認違規，乏其所據，衡諸舉發員警依法執行公務，與異議人亦無怨隙，當
    無構陷之理，故異議人上開所辯，尚不足採。又原處分機關之上開裁決固非無據
    ，然依首揭規定，就本件異議人違規行為，除依原條款處予罰鍰外，並應予記違
    規點數一點，原處分機關裁決僅處異議人罰鍰新臺幣三千元，疏未依法裁處記違
    規點數一點，自有未當，是本件異議雖無理由，惟原處分不當，爰將原處分撤銷
    ，依上揭規定，另諭知異議人處罰新臺幣三千元，並記違規點數一點。
四、據上論斷，應依道路交通案件處理辦法第二十條規定，裁定如主文。
中      華      民      國    九十      年      四      月     三十     日
                                    臺灣板橋地方法院交通法庭
                                        法  官  彭  全  曄
右正本證明與原本無異
如不服本裁定應於送達後五日內向本院提出抗告狀
                                        書記官  梁  宜  庭
中      華      民      國    九十      年      五      月     三       日


司法院資訊處製作；財團法人民間司法改革基金會備份。
